---
title: "Rodrigo Aroni Siquette CV"
author: rodrigo
date: "`r Sys.Date()`"
output:
  pagedown::html_resume:
    css: ['css/styles.css', 'resume']
    # set it to true for a self-contained HTML page but it'll take longer to render
    self_contained: true
---




```{r, include=FALSE}
knitr::opts_chunk$set(
  results='asis', 
  echo = FALSE
)

library(glue)
library(tidyverse)
library(pagedown)

# Set this to true to have links turned into footnotes at the end of the document
PDF_EXPORT <- FALSE

# Holds all the links that are inserted for placement at the end
links <- c()

source('parsing_functions.R') # Functions for building sections from CSV data
source('common_variables.R')  # Small variables for non-csv data such as intro text

# Load csv with position info
position_data <- read_csv('positions.csv')
```


```{r}
# When in export mode the little dots are unaligned, so fix that. 
if(PDF_EXPORT){
  cat("
  <style>
  :root{
    --decorator-outer-offset-left: -6.5px;
  }
  </style>")
}
```



::: aside

<div id="interactive-globe" style="width: 150px; height: 150px; margin: -25px auto 5px auto; border-radius: 50%; overflow: hidden; border: 2px solid #bdd7e7;"></div>

<script src="https://d3js.org/d3.v7.min.js"></script>
<script src="https://unpkg.com/topojson-client@3"></script>
<script>
window.addEventListener("load", function() {

    // ==========================================================================
    // 🎛️ PAINEL DE CONTROLE MESTRE
    // Aqui você ajusta todo o comportamento visual e técnico do globo.
    // ==========================================================================
    const CONFIG = {
        // --- DIMENSÕES E CONTAINER ---
        width: 147,                 // Largura do SVG em pixels (135px cabe na lateral)
        height: 147,                // Altura do SVG em pixels
        containerId: "#interactive-globe", // ID da Div onde o globo será desenhado
        
        // --- CONTROLE DE ZOOM E CÂMERA ---
        initialScale: 66,           // Tamanho inicial do globo (Zoom padrão)
        maxZoom: 4,                 // O quanto pode aproximar (4x)
        minZoom: 1,                 // O quanto pode afastar (1x - tamanho original)

        // --- PALETA "BLUEPRINT" (Estilo Técnico) ---
        // Oceano: Azul Gelo Claro (Agora aplicado apenas na esfera)
        oceanColor: "#CAF5FA",  
        atmosphereScale: 1.0,
        
        // Nós (Pontos): Preto "Midnight" (Profundo e nítido)
        nodeColor: "#0a192f",       
        
        // Linhas da Rede: Cinza Azulado Escuro (Conecta sem poluir)
        lineColor: "#455a64",       
        
        // Fronteira dos Países: Um tom médio para definir a forma
        borderColor: "#90a4ae",     
        
        // Destaques (Satélite e Tráfego)
        satelliteColor: "#d50000",  // Vermelho Engenharia (Alto contraste)
        trafficColor: "#ff6d00",    // Laranja Âmbar (Dados viajando)
        mouseHoverColor: "#2962ff", // Azul Royal (Interação)

        // --- ESPESSURAS (Ajustadas para a nova paleta) ---
        lineThickness: 0.6,         // Mais fino para elegância
        lineOpacity: 0.4,           // Transparência das linhas (0.0 a 1.0)
        borderThickness: 0.8,       // Um pouco mais forte para definir o mapa no fundo claro
        nodeSize: 0.9,              // Tamanho dos pontos discretos

        // --- INTERATIVIDADE DO MOUSE (Efeito Radar) ---
        mouseInteractionRadius: 10, // Distância em pixels para o mouse "ativar" um ponto
        mouseHoverNodeSize: 2.5,    // Tamanho que o ponto fica quando ativado
        
        
        // --- POSICIONAMENTO E ROTAÇÃO ---
        rotationSpeed: 0.6,         // Velocidade de giro (0.1 lento, 0.5 rápido)
        initialLatitude: 0,         // << 0 = EQUADOR (Centralizado). Aumente para ver o Norte.

        // --- LOD (LEVEL OF DETAIL) - DEFINIÇÃO DE BORDAS ---
        // Controla quantos pontos formam o contorno do país baseado no tamanho dele.
        minAreaToDraw: 0.0005,      // Filtro de Ruído: Países menores que isso não aparecem (ex: ilhas minúsculas)
        
        // Distância entre pontos da borda (em Radianos):
        // Valor MENOR = Mais pontos (Alta definição, mais pesado).
        // Valor MAIOR = Menos pontos (Forma simplificada, mais leve).
        lodHigh: 0.062,             // Para países GIGANTES (Brasil, Rússia, EUA)
        lodMedium: 0.08,            // Para países MÉDIOS (França, Espanha)
        lodLow: 0.4,                // Para países PEQUENOS (Portugal, Uruguai) - Apenas vértices principais
        
        // Limiares de Área para decidir qual LOD usar:
        thresholdBig: 0.05,         // Se a área for maior que 0.05, usa lodHigh
        thresholdMedium: 0.005,     // Se a área for maior que 0.005, usa lodMedium

        // --- REDE HEXAGONAL (PREENCHIMENTO INTERNO) ---
        // Tamanho dos hexágonos em Graus.
        // Valor MENOR = Malha mais fechada (Muitos pontos).
        // Valor MAIOR = Malha mais aberta (Poucos pontos).
        gridSpacingBig: 6.3,        // Espaçamento para países Gigantes
        gridSpacingMedium: 6.0,     // Espaçamento para países Médios
        gridSpacingSmall: 4.5,      // Espaçamento para países Pequenos (precisa ser denso para preencher)
        
        // Distância máxima para conectar dois pontos (criar uma linha)
        // Deve ser calibrado com o gridSpacing (aprox 0.12 para grids de 4 a 6)
        connectionDistance: 0.12,   

        // --- SATÉLITE (SENTINEL-2) ---
        satelliteSpeed: 0.03,       // Velocidade da órbita (Incremento de ângulo por frame)
        satelliteSize: "14px",      // Tamanho da fonte do emoji 🛰️

        // --- TRAFEGO ---
        trafficWidth: 3.0,          // Espessura da linha de tráfego (Mais grossa)
        trafficInterval: 300        // << NOVA: Intervalo em ms entre pacotes (Maior = Menos tráfego)
    };
    // ==========================================================================

    // --- LISTA DE HUBS GLOBAIS (CIDADES REAIS PARA TRÁFEGO) ---
    // Adicione ou remova cidades aqui para mudar as rotas dos dados
    const MAJOR_CITIES = [
        {name: "SP", coords: [-46.63, -23.55]}, 
        {name: "NY", coords: [-74.00, 40.71]},
        {name: "SF", coords: [-122.41, 37.77]}, 
        {name: "LON", coords: [-0.12, 51.50]},
        {name: "BER", coords: [13.40, 52.52]}, 
        {name: "MOS", coords: [37.61, 55.75]},
        {name: "TOK", coords: [139.69, 35.68]}, 
        {name: "SHA", coords: [121.47, 31.23]},
        {name: "SIN", coords: [103.81, 1.35]}, 
        {name: "SYD", coords: [151.20, -33.86]},
        {name: "DBX", coords: [55.27, 25.20]}
    ];

    function drawGlobe() {
        if (typeof d3 === 'undefined') return;
        const container = document.querySelector(CONFIG.containerId);
        if (!container) return;
        if (container.querySelector("svg")) return;

        d3.select(CONFIG.containerId).selectAll("*").remove();

        const centerX = CONFIG.width / 2;
        const centerY = CONFIG.height / 2;

        const svg = d3.select(CONFIG.containerId).append("svg")
            .attr("width", CONFIG.width).attr("height", CONFIG.height)
            .style("display", "block").style("margin", "auto")
            .style("background", "none") 
            .style("cursor", "move");

        const projection = d3.geoOrthographic()
            .scale(CONFIG.initialScale)
            .center([0, 0])
            .rotate([0, CONFIG.initialLatitude * -1]) 
            .translate([centerX, centerY])
            .clipAngle(90);

        let path = d3.geoPath().projection(projection);

        // Desenha o OCEANO (Agora seguro com a variável corrigida)
        svg.append("circle")
            .attr("cx", centerX)
            .attr("cy", centerY)
            .attr("r", projection.scale() * CONFIG.atmosphereScale)
            .attr("fill", CONFIG.oceanColor)
            .attr("stroke", "none");

        const mapGroup = svg.append("g");     
        const networkGroup = svg.append("g"); 
        const trafficGroup = svg.append("g"); 
        const satelliteGroup = svg.append("g"); 

        let isAutoRotating = true;
        let isDragging = false;
        let mousePos = null; 

        // Satélite
        let satelliteState = { theta: 0, precession: 0 };
        const INCLINATION = 98.62 * (Math.PI / 180); 
        const EARTH_ROTATION_UNDER_SAT = 0.002;
        let satelliteObj = { type: "Feature", geometry: { type: "Point", coordinates: [0, 0] } };

        const satelliteIcon = satelliteGroup.append("text")
            .attr("class", "satellite-icon")
            .attr("font-size", CONFIG.satelliteSize)
            .attr("text-anchor", "middle")
            .attr("dominant-baseline", "central")
            .text("🛰️")
            .style("pointer-events", "none");

        function redraw() {
            path = d3.geoPath().projection(projection);
            
            svg.selectAll("path.country").attr("d", path).attr("stroke-width", CONFIG.borderThickness);
            svg.selectAll("path.plexus-edge").attr("d", path).attr("stroke-width", CONFIG.lineThickness);

            svg.selectAll("path.plexus-node").attr("d", function(d) {
                const projected = projection(d.coordinates);
                if (projected && mousePos) {
                    const dx = projected[0] - mousePos[0];
                    const dy = projected[1] - mousePos[1];
                    if (Math.sqrt(dx*dx + dy*dy) < CONFIG.mouseInteractionRadius) {
                        d3.select(this).attr("fill", CONFIG.mouseHoverColor);
                        return path.pointRadius(CONFIG.mouseHoverNodeSize)({type:"Point", coordinates: d.coordinates});
                    }
                }
                d3.select(this).attr("fill", CONFIG.nodeColor);
                return path.pointRadius(CONFIG.nodeSize)({type:"Point", coordinates: d.coordinates});
            });

            svg.selectAll("path.traffic-line").attr("d", path);
            svg.selectAll("path.traffic-particle").attr("d", d => d.currentCoords ? path({type: "Point", coordinates: d.currentCoords}) : null);

            const projected = projection(satelliteObj.geometry.coordinates);
            const isVisible = path(satelliteObj);
            if (isVisible && projected) satelliteIcon.attr("transform", `translate(${projected[0]}, ${projected[1]})`).style("display", "block");
            else satelliteIcon.style("display", "none");
        }

        svg.on("mousemove", function(event) { mousePos = d3.pointer(event); if (!isDragging) isAutoRotating = false; });
        svg.on("mouseleave", function() { mousePos = null; if (!isDragging) isAutoRotating = true; });

        const zoom = d3.zoom()
            .scaleExtent([CONFIG.minZoom, CONFIG.maxZoom])
            .on("zoom", (event) => {
                isAutoRotating = false; 
                const newScale = CONFIG.initialScale * event.transform.k;
                projection.scale(newScale);
                // AGORA FUNCIONA PORQUE CONFIG.atmosphereScale EXISTE
                svg.selectAll("circle").attr("r", newScale * CONFIG.atmosphereScale); 
                redraw();
            });

        svg.call(zoom).on("mousedown.zoom", null).on("touchstart.zoom", null).on("dblclick.zoom", null);

        d3.json("https://cdn.jsdelivr.net/npm/world-atlas@2/countries-110m.json").then(function(world) {
            const countries = topojson.feature(world, world.objects.countries).features;
            const cleanCountries = countries.filter(f => d3.geoArea(f) > CONFIG.minAreaToDraw);

            mapGroup.selectAll("path.country").data(cleanCountries).enter().append("path")
                .attr("class", "country").attr("d", path).attr("fill", "none").attr("stroke", CONFIG.borderColor)
                .attr("stroke-width", CONFIG.borderThickness).attr("stroke-opacity", 1);
            
            let nodes = []; let edges = [];

            cleanCountries.forEach(feature => {
                const area = d3.geoArea(feature);
                const geometry = feature.geometry;
                let borderDist, gridSpacing;
                if (area > CONFIG.thresholdBig) { borderDist = CONFIG.lodHigh; gridSpacing = CONFIG.gridSpacingBig; } 
                else if (area > CONFIG.thresholdMedium) { borderDist = CONFIG.lodMedium; gridSpacing = CONFIG.gridSpacingMedium; } 
                else { borderDist = CONFIG.lodLow; gridSpacing = CONFIG.gridSpacingSmall; }
                
                function processRing(ring) {
                    if (!ring.length) return;
                    let lastNode = { type: "Point", coordinates: ring[0], isBorder: true };
                    nodes.push(lastNode);
                    for (let i = 1; i < ring.length; i++) {
                        const currentCoords = ring[i];
                        if (d3.geoDistance(lastNode.coordinates, currentCoords) > borderDist) {
                            const currentNode = { type: "Point", coordinates: currentCoords, isBorder: true };
                            nodes.push(currentNode);
                            edges.push({ type: "LineString", coordinates: [lastNode.coordinates, currentNode.coordinates] });
                            lastNode = currentNode; 
                        }
                    }
                }
                if (geometry.type === "Polygon") geometry.coordinates.forEach(processRing);
                else if (geometry.type === "MultiPolygon") geometry.coordinates.forEach(p => p.forEach(processRing));

                const bounds = d3.geoBounds(feature);
                let startLat = Math.floor(bounds[0][1] / gridSpacing) * gridSpacing;
                let startLon = Math.floor(bounds[0][0] / gridSpacing) * gridSpacing;
                let row = 0;
                for (let lat = startLat; lat < bounds[1][1] + gridSpacing; lat += gridSpacing) {
                    row++;
                    const offset = (row % 2 === 0) ? (gridSpacing / 2) : 0;
                    for (let lon = startLon; lon < bounds[1][0] + gridSpacing; lon += gridSpacing) {
                        const point = [lon + offset, lat];
                        if (d3.geoContains(feature, point)) nodes.push({ type: "Point", coordinates: point, isBorder: false });
                    }
                }
            });

            const maxConnectionsPerNode = 6; 
            for (let i = 0; i < nodes.length; i++) {
                let connectionsCount = 0;
                const limit = Math.min(nodes.length, i + 500); 
                for (let j = i + 1; j < limit; j++) {
                    if (nodes[i].isBorder && nodes[j].isBorder) continue;
                    const d = d3.geoDistance(nodes[i].coordinates, nodes[j].coordinates);
                    if (d < CONFIG.connectionDistance) {
                        edges.push({ type: "LineString", coordinates: [nodes[i].coordinates, nodes[j].coordinates] });
                        connectionsCount++;
                        if (connectionsCount >= maxConnectionsPerNode) break; 
                    }
                }
            }

            networkGroup.selectAll("path.plexus-edge").data(edges).enter().append("path")
                .attr("class", "plexus-edge").attr("d", path).attr("fill", "none")
                .attr("stroke", CONFIG.lineColor).attr("stroke-width", CONFIG.lineThickness).attr("opacity", CONFIG.lineOpacity);

            networkGroup.selectAll("path.plexus-node").data(nodes).enter().append("path")
                .attr("class", "plexus-node").attr("d", path.pointRadius(CONFIG.nodeSize))
                .attr("fill", CONFIG.nodeColor).attr("opacity", 0.9);

            const drag = d3.drag()
                .on("start", function() { isDragging = true; isAutoRotating = false; d3.select(this).style("cursor", "grabbing"); })
                .on("drag", function(event) {
                    const rotate = projection.rotate();
                    const k = 75 / projection.scale(); 
                    projection.rotate([rotate[0] + event.dx * k, rotate[1] - event.dy * k]);
                    redraw(); 
                })
                .on("end", function() { isDragging = false; isAutoRotating = true; d3.select(this).style("cursor", "move"); });
            svg.call(drag);

            if (window.globeInterval) clearInterval(window.globeInterval);
            window.globeInterval = setInterval(function() {
                const source = MAJOR_CITIES[Math.floor(Math.random() * MAJOR_CITIES.length)];
                let target = MAJOR_CITIES[Math.floor(Math.random() * MAJOR_CITIES.length)];
                while (source.name === target.name) { target = MAJOR_CITIES[Math.floor(Math.random() * MAJOR_CITIES.length)]; }
                launchDataPacket(source.coords, target.coords);
            }, CONFIG.trafficInterval); 

            function launchDataPacket(startCoords, endCoords) {
                const route = { type: "LineString", coordinates: [startCoords, endCoords] };
                trafficGroup.append("path").datum(route).attr("class", "traffic-line").attr("d", path)
                    .attr("fill", "none").attr("stroke", CONFIG.trafficColor).attr("stroke-width", CONFIG.trafficWidth + "px").attr("stroke-dasharray", "3,3")
                    .style("opacity", 0.8).style("pointer-events", "none").transition().duration(2500).style("opacity", 0).remove();

                const particle = trafficGroup.append("path").datum({ type: "Point", currentCoords: startCoords })
                    .attr("class", "traffic-particle").attr("fill", CONFIG.trafficColor).attr("d", path.pointRadius(2.0))
                    .style("pointer-events", "none");

                const interpolator = d3.geoInterpolate(startCoords, endCoords);
                particle.transition().duration(2000).ease(d3.easeQuadInOut)
                    .tween("travel", function(d) { return function(t) { d.currentCoords = interpolator(t); }; }).remove();
            }

            if (window.globeTimer) window.globeTimer.stop();
            window.globeTimer = d3.timer(function() {
                if (isAutoRotating) {
                    const r = projection.rotate();
                    projection.rotate([r[0] + CONFIG.rotationSpeed, r[1]]);
                }
                satelliteState.theta += CONFIG.satelliteSpeed;
                satelliteState.precession += EARTH_ROTATION_UNDER_SAT;
                const latRad = Math.asin(Math.sin(INCLINATION) * Math.sin(satelliteState.theta));
                const lonRad = Math.atan2(Math.cos(INCLINATION) * Math.sin(satelliteState.theta), Math.cos(satelliteState.theta));
                const lat = latRad * (180 / Math.PI);
                let lon = lonRad * (180 / Math.PI);
                lon -= (satelliteState.precession * (180 / Math.PI));
                satelliteObj.geometry.coordinates = [lon, lat];
                redraw();
            });

        }).catch(err => console.error(err));
    }

    drawGlobe();
    [500, 1000, 2000, 3500, 5000].forEach(delay => setTimeout(drawGlobe, delay));
});
</script>

<h2 style="margin-top: 5px !important;"><i class="fa fa-github"></i> [Portfólio](https://siquette.github.io/portifolio_3/)</h2>

<h2>Contato</h2>
<ul>
<li><i class="fa fa-envelope"></i> rodrigo.siquette@usp.br</li>
<li><i class="fa fa-envelope"></i> rodrigoaronisiquette@gmail.com</li>
<li><i class="fa fa-linkedin-square"></i> [linkedin.com/in/rodrigo-aroni-siquette](https://www.linkedin.com/in/rodrigo-aroni-siquette/)</li>
<li><i class="fa fa-phone"></i> (19) 995504223</li>
</ul>

<h2>Competências Técnicas</h2>

<div class="skill-group">
<strong>Data Science & Analytics</strong>
<i class="fab fa-python fa-fw"></i> Python <span>(Pandas, NumPy, Scikit-Learn)</span><br>
<i class="fab fa-r-project fa-fw"></i> R <span>(Tidyverse, Shiny, ggplot2)</span><br>
<i class="fas fa-database fa-fw"></i> SQL <span>(Queries, Window Functions)</span>
</div>

<div class="skill-group">
<strong>MACHINE LEARNING</strong>
<i class="fas fa-chart-line fa-fw"></i> Supervisionado <span>(Bayesiana, Multivariada, GLM)</span><br>
<i class="fas fa-project-diagram fa-fw"></i> Não-Supervisionado <span>(PCA, Clustering, Factor)</span>
</div>

<div class="skill-group">
<strong>Inteligência Espacial</strong>
<i class="fas fa-globe-americas fa-fw"></i> GIS Softwares <span>(ArcGIS , QGIS)</span><br>
<i class="fas fa-layer-group fa-fw"></i> Geo-Dev <span>(GeoPandas, PostGIS, ArcPy)</span><br>
<i class="fas fa-map-marked-alt fa-fw"></i> Análise <span>(GWR, Kriging, Spatial Autocorr.)</span>
</div>

<div class="skill-group">
<strong>Deep Learning & GenAI</strong>
<i class="fas fa-brain fa-fw"></i> Frameworks <span>(PyTorch, TensorFlow, Keras)</span><br>
<i class="fas fa-network-wired fa-fw"></i> Arquiteturas <span>(CNNs, Transformers, LSTMs)</span><br>
<i class="fas fa-robot fa-fw"></i> GenAI <span>(LLMs, RAG, Diffusion Models)</span>
</div>


:::



Main
================================================================================

Rodrigo Aroni Siquette {#title}
--------------------------------------------------------------------------------



<p align="justify"> Cientista de Dados e Geógrafo (USP) com sólida formação acadêmica e foco em Inteligência Espacial. Especialista na transformação de dados complexos em soluções estratégicas através de modelagem estatística, Python e SQL. Experiência comprovada em análise de alocação territorial e inteligência de mercado, unindo rigor científico com agilidade de negócios. </p>

<p align="justify">Vamos bater um papo? </p>
 



Formação  {data-icon=graduation-cap data-concise=true}
--------------------------------------------------------------------------------

```{r}
print_section(position_data, 'education')
```

Experiência Profissional {data-icon=suitcase}
--------------------------------------------------------------------------------
```{r}
print_section(position_data, 'industry_positions')
```

Atividades extra curriculares {data-icon=laptop}
--------------------------------------------------------------------------------

```{r}
print_section(position_data, 'research_positions')
```



::: aside
 
:::



<br>
<br>
<br>





```{r}
if(PDF_EXPORT){
  cat("
  
Links {data-icon=link}
--------------------------------------------------------------------------------

<br>


")
  
  walk2(links, 1:length(links), function(link, index){
    print(glue('{index}. {link}'))
  })
}
```