---
title: "Rodrigo Aroni Siquette CV"
author: rodrigo
date: "`r Sys.Date()`"
output:
  pagedown::html_resume:
    css: ['css/styles.css', 'resume']
    # set it to true for a self-contained HTML page but it'll take longer to render
    self_contained: true
---




```{r, include=FALSE}
knitr::opts_chunk$set(
  results='asis', 
  echo = FALSE
)

library(glue)
library(tidyverse)
library(pagedown)

# Set this to true to have links turned into footnotes at the end of the document
PDF_EXPORT <- FALSE

# Holds all the links that are inserted for placement at the end
links <- c()

source('parsing_functions.R') # Functions for building sections from CSV data
source('common_variables.R')  # Small variables for non-csv data such as intro text

# Load csv with position info
position_data <- read_csv('positions.csv')
```


```{r}
# When in export mode the little dots are unaligned, so fix that. 
if(PDF_EXPORT){
  cat("
  <style>
  :root{
    --decorator-outer-offset-left: -6.5px;
  }
  </style>")
}
```



::: aside

<div id="interactive-globe" style="width: 150px; height: 150px; margin: -25px auto 5px auto; border-radius: 50%; overflow: hidden; border: 2px solid #bdd7e7;"></div>

<script src="https://d3js.org/d3.v7.min.js"></script>
<script src="https://unpkg.com/topojson-client@3"></script>
<script>
window.addEventListener("load", function() {

    const CONFIG = {
        width: 135,
        height: 135,
        containerId: "#interactive-globe",
        connectionColor: "#08306b",
        satelliteColor: "#000000"
    };

    function drawGlobe() {
        if (typeof d3 === 'undefined') return;
        const container = document.querySelector(CONFIG.containerId);
        if (!container) return;
        if (container.querySelector("svg")) return;

        d3.select(CONFIG.containerId).selectAll("*").remove();

        const svg = d3.select(CONFIG.containerId).append("svg")
            .attr("width", CONFIG.width).attr("height", CONFIG.height)
            .style("display", "block").style("margin", "auto");

        const projection = d3.geoOrthographic()
            .scale(66)
            .center([0, 0])
            .rotate([0, -30])
            .translate([CONFIG.width / 2, CONFIG.height / 2])
            .clipAngle(90);

        let path = d3.geoPath().projection(projection).pointRadius(1.5);

        svg.append("circle").attr("cx", CONFIG.width/2).attr("cy", CONFIG.height/2)
            .attr("r", projection.scale()).attr("fill", "#ADD8E6").attr("stroke", "none");

        const mapGroup = svg.append("g");
        const linesGroup = svg.append("g");
        const particlesGroup = svg.append("g");
        const satelliteGroup = svg.append("g");

        let isAutoRotating = true;
        let isDragging = false;
        let activeLinks = [];

        // ESTADO DO SATÉLITE (SENTINEL-2)
        let satelliteState = {
            theta: 0,
            precession: 0
        };

        // --- PARÂMETROS ORBITAIS REAIS DO SENTINEL-2 ---
        // Inclinação de 98.62 graus (Héliossíncrona/Polar)
        // Isso fará ele ir quase até os polos (Norte/Sul)
        const INCLINATION = 98.62 * (Math.PI / 180); 
        const ORBIT_SPEED = 0.02; 
        const EARTH_ROTATION_UNDER_SAT = 0.002;

        let satelliteObj = {
            type: "Feature",
            geometry: { type: "Point", coordinates: [0, 0] }
        };

        const satelliteIcon = satelliteGroup.append("text")
            .attr("class", "satellite-icon")
            .attr("font-size", "14px")
            .attr("text-anchor", "middle")
            .attr("dominant-baseline", "central")
            .text("🛰️")
            .style("pointer-events", "none");

        function redraw() {
            path = d3.geoPath().projection(projection).pointRadius(1.5);
            svg.selectAll("path.country").attr("d", path);
            svg.selectAll("path.connection").attr("d", path);
            svg.selectAll("path.particle").attr("d", d => d.currentCoords ? path({type: "Point", coordinates: d.currentCoords}) : null);

            const projected = projection(satelliteObj.geometry.coordinates);
            const isVisible = path(satelliteObj);

            if (isVisible && projected) {
                satelliteIcon
                    .attr("transform", `translate(${projected[0]}, ${projected[1]})`)
                    .style("display", "block");
            } else {
                satelliteIcon.style("display", "none");
            }
        }

        d3.json("https://cdn.jsdelivr.net/npm/world-atlas@2/countries-110m.json").then(function(world) {
            const countries = topojson.feature(world, world.objects.countries).features;
            
            mapGroup.selectAll("path.country").data(countries).enter().append("path")
                .attr("class", "country").attr("d", path).attr("fill", "#FFFFFF") 
                .attr("stroke", "#444").attr("stroke-width", "0.3px").style("cursor", "grab");

            const drag = d3.drag()
                .on("start", function() { isDragging = true; isAutoRotating = false; d3.select(this).style("cursor", "grabbing"); })
                .on("drag", function(event) {
                    const rotate = projection.rotate();
                    const k = 75 / projection.scale();
                    projection.rotate([rotate[0] + event.dx * k, rotate[1] - event.dy * k]);
                    redraw(); 
                })
                .on("end", function() { isDragging = false; isAutoRotating = true; d3.select(this).style("cursor", "grab"); });
            svg.call(drag);

            if (window.globeTimer) window.globeTimer.stop();
            window.globeTimer = d3.timer(function() {
                
                if (!isDragging && isAutoRotating) {
                    const r = projection.rotate();
                    projection.rotate([r[0] + 0.3, r[1]]);
                }

                // CÁLCULO DA ÓRBITA POLAR (SENTINEL-2)
                satelliteState.theta += ORBIT_SPEED;
                satelliteState.precession += EARTH_ROTATION_UNDER_SAT;

                // Latitude atinge ~82 graus (quase nos polos)
                const latRad = Math.asin(Math.sin(INCLINATION) * Math.sin(satelliteState.theta));
                
                // Longitude com movimento retrógrado característico
                const lonRad = Math.atan2(
                    Math.cos(INCLINATION) * Math.sin(satelliteState.theta), 
                    Math.cos(satelliteState.theta)
                );

                const lat = latRad * (180 / Math.PI);
                let lon = lonRad * (180 / Math.PI);

                lon -= (satelliteState.precession * (180 / Math.PI));

                satelliteObj.geometry.coordinates = [lon, lat];

                redraw();
            });

            if (window.globeInterval) clearInterval(window.globeInterval);
            window.globeInterval = setInterval(function() {
                const numNewLinks = 10; 
                if (activeLinks.length > 15) activeLinks = activeLinks.slice(4);
                for (let i = 0; i < numNewLinks; i++) {
                    const source = countries[Math.floor(Math.random() * countries.length)];
                    const target = countries[Math.floor(Math.random() * countries.length)];
                    if (source && target) {
                        const s = d3.geoCentroid(source); const t = d3.geoCentroid(target);
                        const linkData = { type: "LineString", coordinates: [s, t], source: s, target: t, id: Date.now()+Math.random(), currentCoords: s };
                        activeLinks.push(linkData); createPacket(linkData);
                    }
                }
            }, 1500);

            function createPacket(linkData) {
                linesGroup.append("path").datum(linkData).attr("class", "connection").attr("d", path)
                    .attr("fill", "none").attr("stroke", CONFIG.connectionColor).attr("stroke-width", "1.5px") 
                    .attr("stroke-dasharray", "2,2").style("opacity", 0.3).style("pointer-events", "none")
                    .transition().duration(3000).style("opacity", 0).remove();

                const particle = particlesGroup.append("path").datum(linkData).attr("class", "particle")
                    .attr("fill", CONFIG.connectionColor).attr("d", path({type: "Point", coordinates: linkData.source}))
                    .style("pointer-events", "none");
                
                const interpolator = d3.geoInterpolate(linkData.source, linkData.target);
                particle.transition().duration(2000).ease(d3.easeQuadInOut)
                    .tween("route", function(d) { return function(t) { d.currentCoords = interpolator(t); d3.select(this).attr("d", path({type: "Point", coordinates: d.currentCoords})); }; })
                    .remove();
            }

        }).catch(err => console.error(err));
    }

    drawGlobe();
    [500, 1000, 2000, 3500, 5000].forEach(delay => setTimeout(drawGlobe, delay));
});
</script>

<h2 style="margin-top: 5px !important;"><i class="fa fa-github"></i> [Portfólio](https://siquette.github.io/portifolio_3/)</h2>

<h2>Contato</h2>
<ul>
<li><i class="fa fa-envelope"></i> rodrigo.siquette@usp.br</li>
<li><i class="fa fa-envelope"></i> rodrigoaronisiquette@gmail.com</li>
<li><i class="fa fa-linkedin-square"></i> [linkedin.com/in/rodrigo-aroni-siquette](https://www.linkedin.com/in/rodrigo-aroni-siquette/)</li>
<li><i class="fa fa-phone"></i> (19) 995504223</li>
</ul>

<h2>Competências Técnicas</h2>

<div class="skill-group">
<strong>Data Science & Analytics</strong>
<i class="fab fa-python fa-fw"></i> Python <span>(Pandas, NumPy, Scikit-Learn)</span><br>
<i class="fab fa-r-project fa-fw"></i> R <span>(Tidyverse, Shiny, ggplot2)</span><br>
<i class="fas fa-database fa-fw"></i> SQL <span>(Queries, Window Functions)</span>
</div>

<div class="skill-group">
<strong>MACHINE LEARNING</strong>
<i class="fas fa-chart-line fa-fw"></i> Supervisionado <span>(Bayesiana, Multivariada, GLM)</span><br>
<i class="fas fa-project-diagram fa-fw"></i> Não-Supervisionado <span>(PCA, Clustering, Factor)</span>
</div>

<div class="skill-group">
<strong>Inteligência Espacial</strong>
<i class="fas fa-globe-americas fa-fw"></i> GIS Softwares <span>(ArcGIS , QGIS)</span><br>
<i class="fas fa-layer-group fa-fw"></i> Geo-Dev <span>(GeoPandas, PostGIS, ArcPy)</span><br>
<i class="fas fa-map-marked-alt fa-fw"></i> Análise <span>(GWR, Kriging, Spatial Autocorr.)</span>
</div>

<div class="skill-group">
<strong>Deep Learning & GenAI</strong>
<i class="fas fa-brain fa-fw"></i> Frameworks <span>(PyTorch, TensorFlow, Keras)</span><br>
<i class="fas fa-network-wired fa-fw"></i> Arquiteturas <span>(CNNs, Transformers, LSTMs)</span><br>
<i class="fas fa-robot fa-fw"></i> GenAI <span>(LLMs, RAG, Diffusion Models)</span>
</div>


:::



Main
================================================================================

Rodrigo Aroni Siquette {#title}
--------------------------------------------------------------------------------



<p align="justify"> Cientista de Dados e Geógrafo (USP) com sólida formação acadêmica e foco em Inteligência Espacial. Especialista na transformação de dados complexos em soluções estratégicas através de modelagem estatística, Python e SQL. Experiência comprovada em análise de alocação territorial e inteligência de mercado, unindo rigor científico com agilidade de negócios. </p>

<p align="justify">Vamos bater um papo? </p>
 



Formação  {data-icon=graduation-cap data-concise=true}
--------------------------------------------------------------------------------

```{r}
print_section(position_data, 'education')
```

Experiência Profissional {data-icon=suitcase}
--------------------------------------------------------------------------------
```{r}
print_section(position_data, 'industry_positions')
```

Atividades extra curriculares {data-icon=laptop}
--------------------------------------------------------------------------------

```{r}
print_section(position_data, 'research_positions')
```



::: aside
 
:::



<br>
<br>
<br>





```{r}
if(PDF_EXPORT){
  cat("
  
Links {data-icon=link}
--------------------------------------------------------------------------------

<br>


")
  
  walk2(links, 1:length(links), function(link, index){
    print(glue('{index}. {link}'))
  })
}
```